【裁判字號】    97,重抗,27
【裁判日期】    970730
【裁判案由】    停止執行
【裁判全文】
臺灣高等法院臺南分院民事裁定  97年度重抗字第27號
抗  告  人  台灣中小企業銀行股份有限公司
法定代理人  乙○○
代  理  人  甲○○
上列抗告人因與相對人承鴻國際實業股份有限公司間聲請停止執
行事件，對於中華民國九十七年六月十六日臺灣雲林地方法院九
十七年度聲字第七一一號裁定，提起抗告，本院裁定如下：
    主  文
抗告駁回。
抗告程序費用新台幣壹仟元由抗告人負擔。
    理  由
一、抗告意旨略以：相對人使用系爭不動產之權利，業經抗告人
    依法聲請除去，縱相對人之主張屬實，系爭建物經相對人提
    起第三人異議之訴而判決確屬其所有，惟系爭建物係於土地
    設定抵押權後所營造之建築物，抗告人依民法第八百七十七
    條規定，亦得聲請併付拍賣，僅就系爭建物賣得價金無優先
    受償權而已，相對人僅能取得建物之賣得價金，並無法撤銷
    對該建物之執行程序。準此，本件續行執行實無難以回復執
    行前狀態之情事，當無停止執行之必要，原裁定准予停止執
    行，自有未合，爰提起本件抗告，求予廢棄原裁定，駁回相
    對人之聲請等語。
二、按有回復原狀之聲請，或提起再審或異議之訴，或對於和解
    為繼續審判之請求，或提起宣告調解無效之訴，撤銷調解之
    訴，或對於許可強制執行之裁定提起抗告時，法院因必要情
    形，或依聲請定相當並確實之擔保，得為停止強制執行之裁
    定，強制執行法第十八條第二項定有明文。次按強制執行法
    第十八條第二項規定，所謂必要情形，係由法院就回復原狀
    之聲請，或再審之訴，或異議之訴，在法律上是否顯無理由
    ，以及如不停止執行，將來是否難於回復執行前之狀態等各
    情形予以斟酌，依職權自由裁量定之。依此規定，只須當事
    人提起異議之訴，在該異議之訴確定前，法院如認有必要，
    得依職權為停止執行之裁定；其在當事人願供擔保，聲請停
    止強制執行時，法院亦非不得依其聲請，定相當並確實之擔
    保，為停止強制執行之裁定。至該異議之訴實體上有無理由
    ，則非法院於裁定停止強制執行時應予審酌之事項（最高法
    院九十三年度台抗字第七二三號裁定意旨參照）。
三、經查：
  (一)原審九十三年度執字第四二三六五號相對人與債務人誠鴻金
    屬工業股份有限公司（下稱誠鴻公司）等間拍賣抵押物強制
    執行事件，相對人主張該執行程序所查封，坐落台南縣佳里
    鎮○○○段一０三地號及一０三之一地號土地（即原審九十
    三年度執字第四二三六五號拍賣公告中所載土地附表之土地
    ）上之同段五四之九建號、五四之一０建號、五四之一一建
    號等建物，及同段六六七之一建號、六六七之二建號、六六
    七之三建號、六六七之四建號、六六七之五建號等未保存登
    記建物（即原審九十三年度執字第四二三六五號拍賣公告中
    所載建物附表編號第九號至第十六號；下稱系爭建物）為其
    所有，據以對該執行程序提起第三人異議之訴等情，已據原
    審依職權調閱原審九十三年度執字第四二三六五號拍賣抵押
    物強制執行卷宗及原審九十七年度補字第二二二號第三人異
    議之訴民事卷宗資料審核無誤，依上說明，相對人聲請供擔
    保後停止對上開不動產之強制執行程序，即屬有據。至該異
    議之訴實體上有無理由，非法院於裁定停止強制執行時應予
    審酌之事項，本件執行程序，既於拍賣公告表明，無從據以
    認定系爭建物之所有權，是兩造間就此既有爭執，相對人提
    起第三人異議之訴，自有實益。抗告人抗辯：系爭建物係於
    土地設定抵押權後所營造之建築物，伊依法得聲請併付拍賣
    ，相對人僅能取得系爭建物賣得之價金，並無法撤銷該執行
    程序，本件無停止執行之必要云云，尚非可採。
  (二)又法院依強制執行法第十八條第二項定擔保金額而准許停止
    強制執行之裁定者，該項擔保係備供債權人因停止執行所受
    損害之賠償，其數額應依標的物停止執行後，債權人未能即
    時受償或利用該標的物所受之損害額，或其因另供擔保強制
    執行所受之損害額定之（最高法院九十一年度台抗字第四二
    九號及九十二年度台抗字第四八０號裁定意旨參照）。原審
    以系爭建物及其他查封之土地及建物第二次拍賣期日核定之
    拍賣底價總計二千九百五十七萬四千元為基礎，審酌本件異
    議之訴，係可上訴第三審之事件，再依據司法院頒布之各級
    法院辦案期限實施要點規定，預估本件訴訟審理期間為四年
    四個月，此為抗告人遲延受償之可能期間，可能受相當於利
    息之損失，以法定利率即週年利率百分之五計算，因認抗告
    人將受有因遲延受償受有之損失，乃以相對人應提供擔保金
    額六百四十萬七千七百元為適當【計算式：29,574,000元×
    5％×（4＋4/12）年＝6,407,700元；元以下四捨五入】。
    經核原法院酌定相對人以上開金額供擔保，於法尚屬公允，
    並無不合。抗告意旨，指摘原裁定不當，聲明廢棄，非有理
    由。
四、據上論結，本件抗告為無理由。依強制執行法第三十條之一
    ，民事訴訟法第四百九十五條之一第一項、第四百四十九條
    第一項、第九十五條、第七十八條，裁定如主文。
中    華    民    國    97    年    7     月    30    日
                  民事第二庭    審判長法  官  丁振昌
                                      法  官  李素靖
                                      法  官  吳上康
上為正本係照原本作成。
如不服本裁定，僅得於收受本裁定正本送達後10日內以適用法規
顯有錯誤為理由，向本院提出再抗告狀（須附繕本）依法應繳納
抗告費新台幣1千元，並委任律師為訴訟代理人，經本院許可後
始可再抗告於最高法院。
中    華    民    國    97    年    7     月    31    日
                                      書記官  易慧玲
【附記】
民事訴訟法第495條之1第2項準用同法第466條之1第1、2項規定
：
(1)對於第二審判決上訴，上訴人應委任律師為訴訟代理人。但上
  訴人或其法定代理人具有律師資格者，不在此限。
(2)上訴人之配偶、三親等內之血親、二親等內之姻親，或上訴人
  為法人、中央或地方機關時，其所屬專任人員具有律師資格並
  經法院認為適當者，亦得為第三審訴訟代理人。
民事訴訟法第466條之2：
  上訴人無資力委任訴訟代理人者，得依訴訟救助之規定，聲請
  第三審法院為之選任律師為其訴訟代理人。


司法院資訊處製作；財團法人民間司法改革基金會備份。
